
```{r global_options, include=FALSE}
#10.19提高报告的可读性，在生成的报告里隐藏代码
knitr::opts_chunk$set(message = FALSE, warning = FALSE, echo = FALSE)
```

# 拍拍贷业务数据探索---by lucinda

##摘要

###数据主要来自于拍拍贷的标的特征数据，标的还款计划和还款记录，以及客户的投资记录。 

####主要包含以下部分内容：

#####查看数据集：LC、LCIS、LP，比照数据字典了解整体数据情况

#####数据整理：关注数据整洁度

#####确定需要观察的数据指标（分析中探索10 到 15 个变量）：

1.单变量分析

2.双变量分析

3.多变量分析

数据分析：给出结论

#####反思

```{r echo=FALSE, message=FALSE, warning=FALSE, packages}
# 加载使用组件：
library(ggplot2)
library(gridExtra)
library(dplyr)
library(tidyr)
library(RColorBrewer)
library(GGally)
library(scales)
library(memisc)
library(caret)
library(fansi)
library(Cairo)
```

查看目录，加载数据集
```{r}
setwd("/Users/lucinda/Desktop/ppdai_3_23")
```

```{r}
getwd()
```

```{r}
lc <- read.csv("LC.csv",encoding = 'utf8')
```

查看数据集：lc
```{r}
summary(lc)
```
日期处理：

```{r}
lc <- separate(lc, 借款成功日期, c('year','month','day'), sep='-', remove=FALSE)
```



查看数据集：lcis
```{r}
lcis <- read.csv("LCIS.csv",encoding = 'utf8')
```

```{r}
summary(lcis)
```

查看数据集：lp
```{r}
lp <- read.csv("LP.csv",encoding = 'utf8')
```

```{r}
summary(lp)
```

确定需要观察的数据指标（分析中探索10 到 15 个变量）

1.单变量分析:

1.1借款人的年龄分析：

```{r}
#10.19更新：为了提高代码的可读性，项目建议代码的所有行均不超过 80 个字符
qplot(x=年龄,data=lc,binwidth=0.5,color=I('blue'),
      fill=I('#F79420'))+scale_x_continuous(breaks=seq(15,60,5),
                                            limits =c (15,60))+geom_vline(xintercept = quantile(lc$年龄,0.1),
                                                                          linetype='dashed')+geom_vline(xintercept = quantile(lc$年龄,0.9),
                                                                                                        linetype='dashed')+theme(text = element_text(family = 'SimSun'))+ggtitle("借款年龄分布图")
```

```{r}
table(lc$年龄)
```

可以看到借款人最小为17岁，最大为56岁，借款人平均年龄在29岁左右；

从图中可以看到80%的借款人年龄在22到39岁之间。

1.2借款人性别分析：

```{r}
#查看男女人数
table(lc$性别)
```

```{r}
#10.19报告中部分图形出现说明文字被图片化的现象，如上面的截图示例，为了避免plot图形左边或右边出现图形化的说明，注意在代码和markdown说明之间添加下空行。
#绘制借款人性别直方图
ggplot(aes(x=性别), data=lc) + geom_bar(width=0.6)+theme(text = element_text(family = 'SimSun'))+ggtitle("借款人性别分布图")
```

可以看到，男性借款人数多于女性借款人数。

1.3借款金额情况：

```{r}
#查看借款金额情况
summary(lc$借款金额)
```

```{r}
quantile(lc$借款金额,0.95)
```

```{r}
table(lc$借款金额)
```

可以看到最小借款金额为100元，最大借款金额为500000元，中位数为3397元， 均值为4424元，75%的借款金额在5230以下，95%的人借款金额在9000以下。

```{r}
#借款金额情况直方图
ggplot(aes(x=借款金额),data=lc) +
  geom_histogram(color='black', binwidth = 500)+
  scale_x_continuous(limits=c(0,10000), breaks=seq(0,10000,1000)) +ggtitle('借款金额在0-10000之间的直方图')+theme(text = element_text(family = 'SimSun'))
```

这里绘制借款金额的直方图，横坐标设定范围为0-10000元；

可以看到基本借款数最多的借款金额在3000元左右，说明借款数量普遍偏低。

1.4借款期限情况：

```{r}
#查看借款期限情况
summary(lc$借款期限)
```
```{r}
table(lc$借款期限)
```
```{r}
#绘制借款期限直方图

ggplot(aes(x=借款期限),data=lc) + geom_histogram(binwidth =0.3)+
  scale_x_continuous(breaks=seq(0,25,2)) + 
  scale_y_continuous(breaks=seq(0,250000,10000)) +theme(text = element_text(family = 'SimSun'))
  
```

从图中可以看到借款期限最多的为12期达到了210000人左右，其次是6期达到了85000人 左右，然后是9期的在10000人左右，其余的借款期数都少于10000人，超过12期的人数特 别少，说明借款期限偏好一般在12个月。

1.5借款利率情况分析：
```{r}
#借款利率情况查看
summary(lc$借款利率)
```
```{r}
table(lc$借款利率)
```

从表中可以得出：利率范围在6.5%到24%之间。

```{r}
#利率分布直方图
ggplot(aes(x=借款利率),data=lc) + geom_histogram(binwidth = 0.5)+
  scale_x_continuous(breaks=seq(0,25,2)) + 
  scale_y_continuous(breaks=seq(0,250000,10000)) +
  ggtitle('借款利率情况分析')+theme(text = element_text(family = 'SimSun'))
```

从图中可以得出：借款利率最高为24%，但人数不是特别多，借款利率为22%的人最多， 其次是20%和18%，其他借款利率的人数都比较少。

1.6初始评级情况：

```{r}
summary(lc$初始评级)
```

```{r}
ggplot(aes(x=初始评级),data=lc) +
  geom_bar() +
  ggtitle('初始评级情况分析')+theme(text = element_text(family = 'SimSun'))
```

从数据中可以看出，评分为D的用户最多，其次是评分为C的用户，第三名是评分为B的用户。

1.7是否首标情况分析：

```{r}
#10.19更新：项目要求数据变量在双变量和多变量分析之前，必须在单变量分析部分探索过，即数据变量的第一次被探索不能是在双变量或多变量部分。
table(lc$是否首标)
```

```{r}
ggplot(aes(x=是否首标),data=lc) +
  geom_bar() +
  ggtitle('是否首标情况')+theme(text = element_text(family = 'SimSun'))
```

从表中可以得知：首标的借款在1/4左右，非首标的在3/4左右，在后续分析中可以将是 否首标拆开分析，分析是否首标在借款方面有无差异

1.8借款类型情况分析：

```{r}
#10.19更新：项目要求数据变量在双变量和多变量分析之前，必须在单变量分析部分探索过，即数据变量的第一次被探索不能是在双变量或多变量部分。
table(lc$借款类型)
```

```{r}
ggplot(aes(x=借款类型),data=lc) +
  geom_bar() +
  ggtitle('借款类型情况')+theme(text = element_text(family = 'SimSun'))
```

从表中可以看出：除了电商外，其他类型借款都比较多。

1.9借款成功日期分析：

```{r}
year_lc <- ggplot(aes(x=year), data=lc) + geom_bar()
month_lc <- ggplot(aes(x=month), data=lc) + geom_bar() + facet_wrap(~year)
day_lc <- ggplot(aes(x=day), data=lc) + geom_bar()
grid.arrange(year_lc,month_lc,day_lc,ncol=1)
```  

从图中可以看到2016年借款标数远多于2015、2016年，然后再每年的 从月份图上可以看到，从2015年到2016年成功数量在稳定增长，说明业务在蒸蒸日上。从 按天绘制的柱形图上可以看出，每天的借款数量比较均衡。

2.双变量分析：

2.1借款金额和年龄的关系

```{r}
ggplot(aes(x=年龄,y=借款金额), data= lc) +
  geom_point(position='jitter',alpha=1/20) +
  ggtitle('年龄与借款金额')+theme(text = element_text(family = 'SimSun'))
```

根据之前单变量分析借款金额时发现，绝大多数人的借款金额都在10000元以下，但从上 图可以看到有部分借款金额特别大，这里将这两部分拆开分析：

```{r}
#将借款金额比较大的和比较小的拆开分析
lc$年龄区间 <- cut(lc$年龄, c(15,20,25,30,35,40,45,50,56))
beyond10000 <- subset(lc, 借款金额>10000)
within10000 <- subset(lc, 借款金额<10000)
beyond10000_plot <- ggplot(aes(x=年龄,y=借款金额), data= beyond10000) +
  geom_point(position='jitter',alpha=1/20) +
  ggtitle('借款金额大于10000元——年龄散点图') +
  scale_x_continuous(breaks=seq(17,56,2)) +
  scale_y_log10()+theme(text = element_text(family = 'SimSun'))
within10000_plot <- ggplot(aes(x=年龄, y=借款金额),data=within10000) +
  geom_point(position='jitter',alpha=1/20) +
  ggtitle('借款金额小于10000元——年龄散点图') +theme(text = element_text(family = 'SimSun'))+
  scale_x_continuous(breaks=seq(17,56,2))
grid.arrange(beyond10000_plot,within10000_plot)
```

从上图可以看出在超过10000元的较大借款金额上，在不同年龄段都有一些极大值； 而对于低于10000元的借款金额上，可以看到20-40岁之间的人数较多，40岁以后的人数较 少而且借款金额也有所下降。

```{r}
#年龄区间与借款金额的关系

p2_2.1 <- ggplot(aes(x=年龄区间,y=借款金额),data=within10000) +
  geom_boxplot() + ggtitle('借款金额小于10000元')+theme(text = element_text(family = 'SimSun'))

p2_2.2 <- ggplot(aes(x=年龄区间,y=借款金额),data=beyond10000) +
  geom_boxplot() + scale_y_log10()+
  ggtitle('借款金额大于10000元')+theme(text = element_text(family = 'SimSun'))

grid.arrange(p2_2.1,p2_2.2)
```

结论： 在较小的借款金额(小于10000元)的范围内，15-25岁之间增长幅度比较大，从25岁以后借款金额差别不是很大; 在较大的借款金额中，通过箱型图可以看出有一些借款金额异常大。

```{r}
age_group <- group_by(lc,年龄)
lc.by_age <- summarise(age_group,
            mean_jine = mean(as.numeric(借款金额)),
            sum_jine=sum(as.numeric(借款金额)),n = n())
head(lc.by_age)
```


```{r}
p2_1.1 <- ggplot(aes(x=年龄,y=mean_jine),data=lc.by_age) + 
  geom_bar(stat='summary') +
  scale_x_continuous(breaks=seq(15,60,5)) +
  ylab('平均借款金额') +
  ggtitle('年龄与平均借款金额')+theme(text = element_text(family = 'SimSun'))
p2_1.2 <- ggplot(aes(x=年龄,y=sum_jine),data=lc.by_age) +
  geom_bar(stat='summary') +
  scale_x_continuous(breaks=seq(15,60,5)) +
  ylab('总借款金额') +
  ggtitle('年龄与总借款金额')+theme(text = element_text(family = 'SimSun'))
grid.arrange(p2_1.1,p2_1.2,ncol=1)
```

结论：从平均借款金额上看，随着年龄的增长平均借款金额有所增长，但幅度不算很大。 但从总借款金额上看，在20-40之间借款总额占据了大多数，反映了在20-40岁之间的用户占 据大多数，这与前面单变量分析用户年龄的情况相符合。


2.2 性别与借款金额之间的关系:

```{r}
#按性别进行分组
gender_group <- group_by(lc,性别)
lc.by_gender <- summarise(gender_group,
                          mean_jine = mean(as.numeric(借款金额)),
                          sum_jine = sum(as.numeric(借款金额)))
```

```{r}
#按性别进行绘图
p2_2.1 = ggplot(aes(x=性别,y=mean_jine),data=lc.by_gender) +
  geom_bar(stat='summary',width = 0.5) + ylab('平均借款金额') +
  ggtitle('性别与平均借款金额')+theme(text = element_text(family = 'SimSun'))
p2_2.2 = ggplot(aes(x=性别,y=sum_jine),data=lc.by_gender) +
  geom_bar(stat='summary',width = 0.5)+ylab('总借款金额') +
  ggtitle('性别与总借款金额')+theme(text = element_text(family = 'SimSun'))
grid.arrange(p2_2.1,p2_2.2,ncol=1)
```

结论：对男女不同性别来说，平均借款金额差异不是很大，而总借款金额上男姓比女性 要多很多。

2.3 初始评级与借款金额的关系：

```{r}
#对初始评级进行分组
pingji_group <- group_by(lc,初始评级)
lc.by_pingji <- summarise(pingji_group,
                          mean_jine = mean(as.numeric(借款金额)),
                          sum_jine = sum(as.numeric(借款金额)))
lc.by_pingji <- arrange(lc.by_pingji,初始评级)
```

```{r}
# 绘制初始评级与借款金额之间的图形
p2_3.1 = ggplot(aes(x=初始评级,y=mean_jine),data=lc.by_pingji)+
  geom_bar(stat='summary',width=0.5) + ylab('平均借款金额') +
  ggtitle('初始评级与平均借款金额')+theme(text = element_text(family = 'SimSun'))
p2_3.2 = ggplot(aes(x=初始评级,y=sum_jine),data=lc.by_pingji)+
  geom_bar(stat='summary',width=0.5)+ylab('总借款金额') +
  ggtitle('初始评级与总借款金额')+theme(text = element_text(family = 'SimSun'))
grid.arrange(p2_3.1,p2_3.2,ncol=1)
```

结论：平均借款金融由大到小顺序是B,A,C,D,E,F，总借款金额顺序是C,D,B,E,A,F，因为 单变量分析时D,C评级人数最多。

2.4 借款类型和借款利率的关系：

```{r}
ggplot(aes(x=借款类型,y=借款利率),data=lc) + 
  geom_boxplot() + facet_wrap(~是否首标) + ggtitle('是否首标')+theme(text = element_text(family = 'SimSun'))
```

结论：不论是否首标，电商的借款利率都比较低。

2.5 用户群体双变量分析

```{r}
total_jiekuan <- sum(within10000$借款金额)
len_w1 = length(within10000$借款金额)
age_qujian_group <- group_by(within10000,年龄区间)
w1.by_age_qujian <- summarise(age_qujian_group,
            total_percent = sum(as.numeric(借款金额))/total_jiekuan,
            mean_jiekuan = mean(as.numeric(借款金额)),
            n = n()/len_w1)
p4_6.1 = ggplot(aes(x=年龄区间,y=total_percent),data=w1.by_age_qujian) + 
  geom_bar(stat='summary',width=0.6) + 
  labs(y='占总金额比例',title='用户群体分析')+theme(text = element_text(family = 'SimSun'))
p4_6.2 = ggplot(aes(x=年龄区间,y=mean_jiekuan),data=w1.by_age_qujian) + 
  geom_bar(stat='summary',width=0.6) + ylab('平均借款金额')+theme(text = element_text(family = 'SimSun'))
p4_6.3 = ggplot(aes(x=年龄区间,y=n),data=w1.by_age_qujian) +
  geom_bar(stat='summary',width=0.6) + ylab('人数占比')+theme(text = element_text(family = 'SimSun'))
grid.arrange(p4_6.1,p4_6.2,p4_6.3)
```

结论：上图1、3可以明显看出核心用户在20-40之间，不管是金额占总数比，还是 用户数占总人数比都达到了90%以上。从图2可以看出平均借款金额随着年龄的增长是有所 增加的，但是增长的幅度在逐渐降低。

2.6 用户群体双变量分析:

借款金额、借款利率之间的关系:

```{r}
ggplot(aes(x=借款金额,y=借款利率),data=lc)+
  geom_point(aes(color=借款类型),alpha=0.8,position='jitter',size=2)+
  scale_color_brewer(type='qual') + scale_x_log10() +
  ggtitle('借款利率与借款类型') + theme(text = element_text(family = 'SimSun'))
```

结论：APP闪电贷利率很高,但借款金额稍小。电商类利率较低，但借款金额都比较大。

3.多变量分析：

3.1年龄，性别和借款金额之间的关系

```{r}
p3_1.1 <- ggplot(aes(x=年龄,y=借款金额),data=lc) +
  geom_line(aes(color=性别),stat='summary',fun.y=mean,size=1) + 
  scale_x_continuous(limits=c(15,60),breaks=seq(15,60,2)) +
  labs(y='借款金额均值')+theme(text = element_text(family = 'SimSun'))
p3_1.2 <- ggplot(aes(x=年龄,y=借款金额),data=lc) +
  geom_line(aes(color=性别),stat='summary',fun.y=median,size=1) + 
  scale_x_continuous(limits=c(15,60),breaks=seq(15,60,2)) +
  labs(y='借款金额中位数')+theme(text = element_text(family = 'SimSun'))
p3_1.3 <- ggplot(aes(x=年龄,y=借款金额),data=lc) +
  geom_line(aes(color=性别),stat='summary',fun.y=sum,size=1) + 
  scale_x_continuous(limits=c(15,60),breaks=seq(15,60,2)) +
  labs(y='借款金额总和')+theme(text = element_text(family = 'SimSun'))
grid.arrange(p3_1.1,p3_1.2,p3_1.3)

```

结论: 从借款金额平均值上来看，男女平均借款金额相差不大，但55岁以后女性平均借款金 额要比男姓大很多，根据前面的分析应该是个别借款金额比较大的极值影响；
从借款金额中位树数上来看，男女之间差别也不是很大，但总体上随着年龄增长借款 金额都有所增长；
但从借款金额总和上来看男女差异比较大大，男姓借钱总金额比女性更多一些，但借 钱总金额的趋势基本相同，都是先增长后降低，而且在20-40之间借钱金额比较多。

3.2 不同年龄的用户与借款类型情况的分析：

```{r}
ggplot(aes(x=年龄,y=借款金额),data=within10000) +
  geom_line(stat='summary',fun.y=mean)+
  facet_wrap(~借款类型,scale='free') + ylab('平均借款金额')+theme(text = element_text(family = 'SimSun'))
```

结论：不同类型借款类型的平均借款金额是不同的，电商整体的平均借款金额更高一些， 而APP闪电贷一般都比较偏低。

3.3借款金额、年龄区间与初始评级之间的关系

```{r}
ggplot(aes(x=借款金额,fill=年龄区间),data=within10000) +
  geom_histogram(bins = 20,position =position_stack(reverse=TRUE)) +
  facet_wrap(~初始评级,ncol=3,scales='free') +
  scale_fill_brewer(type='qual')+theme(text = element_text(family = 'SimSun'))

```

结论：不同初始评分级别的借款金额有很大的不同

3.4借款金额、借款利率与初始评级的关系：

```{r}
#10.19更新：theme_dark()加深图形的背景色。
ggplot(aes(x=借款金额,y=借款利率,color=初始评级),data=within10000)+
  geom_point()+
  scale_color_brewer(type='seq') +
  ggtitle('借款利率与初始评级')+
  theme_dark()+theme(text = element_text(family = 'SimSun'))
```

结论：从整体上来看初始评分越高，借款利率越低。

变量分析的结论：

1.借款利率随着初始评级的升高而降低

2.借款利率随着借款期限的增长而增加

3.借款金额越大借款利率越低

4.借款利率和借款类型相关。APP闪电借款利率较大，周期也较短而且借款期限也较
短。电商类借款利率相对较低，而且借款周期较长可借金额也比较大。

#####最终成图和汇总 绘图一：按年、月、日分析借款总体情况

```{r}
#10.19更新：项目包含最终成图和汇总部分，包括三个图及注解。此部分的所有图反应了分析主体部分所探索的方面。

year_lc <- ggplot(aes(x=year), data=lc) + geom_bar() +
  ggtitle('按年、月、日分析借款总体情况')+theme(text = element_text(family = 'SimSun'))

month_lc <- ggplot(aes(x=month), data=lc) + geom_bar() + facet_wrap(~year)

day_lc <- ggplot(aes(x=day), data=lc) + geom_bar()

grid.arrange(year_lc,month_lc,day_lc,ncol=1)
```

结论：上图反应了拍拍贷从2015年到2017年的总体业务情况，从图中可以看到从2015年到 2016年借款数量增长迅速。从月份图上可以看到，2017年虽然只有1月份的数据，但仍然要 比2016年最好的月份的数据还要好，因此有理由相信2017年以后的数据会更好。整体上看， 拍拍贷的业务一直在稳定的增长，而且按天来看，基本每天的业务都很均衡。

#####绘图二：用户群体的分析

```{r}
total_jiekuan <- sum(within10000$借款金额)
len_w1 = length(within10000$借款金额)
age_qujian_group <- group_by(within10000,年龄区间)
w1.by_age_qujian <- summarise(age_qujian_group,
            total_percent = sum(as.numeric(借款金额))/total_jiekuan,
            mean_jiekuan = mean(as.numeric(借款金额)),
            n = n()/len_w1)
p4_6.1 = ggplot(aes(x=年龄区间,y=total_percent),data=w1.by_age_qujian) + 
  geom_bar(stat='summary',width=0.6) + 
  labs(y='占总金额比例',title='用户群体分析')+theme(text = element_text(family = 'SimSun'))
p4_6.2 = ggplot(aes(x=年龄区间,y=mean_jiekuan),data=w1.by_age_qujian) + 
  geom_bar(stat='summary',width=0.6) + ylab('平均借款金额')+theme(text = element_text(family = 'SimSun'))
p4_6.3 = ggplot(aes(x=年龄区间,y=n),data=w1.by_age_qujian) +
  geom_bar(stat='summary',width=0.6) + ylab('人数占比')+theme(text = element_text(family = 'SimSun'))
grid.arrange(p4_6.1,p4_6.2,p4_6.3)
```

结论：上图主要分析用户群体的情况。上图1、3可以明显看出核心用途群天实在20-40之 间，不管是金额占总数比，还是用户数占总人数比都达到了90%以上。从图2可以看出平均 借款金额随着年龄的增长是有所增加的，但是增长的幅度在逐渐降低。虽然相较于年龄比 较小的用户来说，年龄较大的用户借款金额有所上升，但在用户数量上却比年龄小的用户 少很多，因此在为了更好的发展业务，应该发展更多的年龄小的用户，同时维护好年龄较 大的单体贡献业务较多的用户。

#####绘图三：借款金额、借款利率、初始评级、借款类型之间的关系

```{r}
mean_lxll <- data.frame(借款类型 = c('APP闪电','电商','普通','其他'),
                            借款利率 = c(20.33, 16.12, 20.98, 20.50))

age_qujian_rzfs_group <- group_by(lc,初始评级,借款类型)
w1.by_age_qujian_rzqs <- summarise(age_qujian_rzfs_group,
                                   mean_jkll = mean(as.numeric(借款利率)))
ggplot(aes(x=初始评级,y=mean_jkll),data=w1.by_age_qujian_rzqs) + 
  geom_bar(stat='summary')+
  geom_hline(aes(yintercept=借款利率),data=mean_lxll,alpha=0.5, linetype=2) +
  facet_wrap(~借款类型) + 
  labs(y='平均借款利率',title='平均借款利率与初始评级、借款类型之间的关系')+
  theme(text = element_text(family = 'SimSun'))
```

结论：上图主要分析借款利率与借款类型，初始评级之间的关系。 从整体上来看，不管哪种借款类型，借款利率都会随着初始评级的上升而有所下 降。而且不同借款类型的平均借款利率也有所不同，从普通、其他、APP闪电贷、电商借款 类型，借款利率逐渐下降，电商类的借款利率最低。因此应尽可能地提高初始评级并选择借 款利率低的借款类型。

#####反思：

1 整个分析的思路，是从单变量到双边在到多变量进行分析，在逐步深入的过程中 发现问题解决问题，其中由于基础知识掌握不是很牢固，因此遇到了不少麻烦，不过好在 有论坛可以提问，获得了不少帮助。由于mac系统更新，造成之前的数据加载全部都是乱码，
找了论坛，百度，Stack Overflow和帮助文档，最终解决了问题（耗时2天）

2 在分析的过程中，发现有部分借款借款金额非常大，例如95%的人借款金额都不超过 1万，但是有部分人的借款金额达到了50万，这部分较大的借款金额可能是录入错误，也可 能是真实数据。在未说明情况下可以有不同的理解，因此借款均值就会有差异。实际项目分 析时，可以把该类数据单独筛选并进行分析，或许能发现新的东西。

3 在分析的过程中，分析之前可能直观为认为借款金额与利率之间有很强烈的关系，实 际结果却并不是。而借款类型，初始评级和认证分数和借款利率关系比较大，这与分析之前 的猜想是有出入的。

4 在逐步深入分析的过程中，每多一次分析，都能发现新的不一样的东西。在以后的工 作中，应该从更多的方面去尝试，站在不同的角度去分析，并且在每次分析的过程中不断改 进。

